臺灣高雄地方法院刑事判決
110年度訴字第870號
公  訴  人  臺灣高雄地方檢察署檢察官
被      告  朱立蘋


輔  佐  人  
即被告之姑  朱錦珍
上列被告因個人資料保護法等案件，經檢察官提起公訴（110年
度偵字第15642號），本院判決如下：
    主  文
丙○○犯散布文字誹謗罪，處拘役貳拾日，如易科罰金，以新臺幣
壹仟元折算壹日。又犯恐嚇危害安全罪，處拘役貳拾日，如易科
罰金，以新臺幣壹仟元折算壹日。應執行拘役參拾日，如易科罰
金，以新臺幣壹仟元折算壹日。
    事  實
一、丙○○為「有力羽球」店之經營者乙○○之姪女，2人間具有家
    庭暴力防治法第3條第4款所定之家庭成員關係，惟雙方素有
    不睦，丙○○竟分別為下列犯行：
(一)意圖散布於眾，基於加重誹謗之犯意，於民國110年(起訴書
    誤載為101年，經檢察官當庭更正)2月4日8時52分前之某時
    ，在不詳地點，以連接網際網路登入社群網站Facebook（下
    稱臉書）之方式，登入自己設立之臉書帳號，並將暱稱更改
    為「丁○○」後，再以該帳號在不特定多數人得以共見共聞之
    公開臉書社團上，散布：「高雄有一間『有力羽球』，男生老
    闆囂張跋扈，名：乙○○，在12年前左右，老闆被老婆發現，
    老闆犯了全天下男人都會犯的錯誤，而老闆娘每天以淚洗面
    ，所以我想告訴大家，這個老闆的親和力很假，就是因為犯
    了錯誤，這個老闆的品德操守上是有問題的，所以購買它們
    家商品的時候，不要太相信老闆！」之文字內容(下稱本案
    貼文)，而指摘足以毀損乙○○名譽之具體事實，乙○○嗣經友
    人告知而知上情。
(二)丙○○張貼本案貼文後，復於翌(5)日1時12分許，以其持用之
    門號0963******號(號碼詳卷)手機，傳送「反正我現在正在
    躁鬱症發作，我看你們大家都希望我消失，不用告了，我現
    在就先把奶奶和姑姑解決掉！」等文字簡訊內容(下稱本案
    簡訊內容)予乙○○，以此加害乙○○親人生命之事恐嚇乙○○，
    致乙○○心生畏懼而危害安全。
二、案經乙○○訴由高雄市政府警察局前鎮分局報告臺灣高雄地
    方檢察署(下稱高雄地檢署)檢察官偵查起訴。　　
    理  由
一、證據能力部分：
    本判決所引用具傳聞性質之各項證據，因檢察官、被告丙○○
    均明示同意有證據能力(本院卷第307、335、359頁)，本院
    審酌各該傳聞證據作成時之情況，認均與待證事實具有關聯
    性，且查無證據足以證明陳述人有受外在干擾、不法取供或
    違反其自由意志而陳述之情形，亦無遭變造或偽造之情事，
    作為本案之證據皆屬適當，均有證據能力。
二、認定事實所憑證據及理由：　
    訊據被告固不否認有於前揭時、地，以上開方式張貼本案貼
    文於臉書公開社團網頁，及傳送本案簡訊內容予告訴人乙○○
    等事實，惟矢口否認有何散布文字誹謗、恐嚇之犯行，辯稱
    ：⑴我只有爆料告訴人私生活有小三的事情，沒有加重誹謗
    他的意思，當時因躁鬱症有吃藥，又發生車禍、腳骨折，精
    神狀態不穩定，想到告訴人過去常欺侮我、對我呼巴掌，一
    時氣憤之下才去做這件事情。且本案貼文的內容，並無具體
    指摘告訴人外遇，說「這個老闆的品德操守上是有問題的」
    也不屬事實陳述，不該當誹謗的客觀要件；⑵我沒有恐嚇的
    意圖，也不認為那是恐嚇的言語。我因躁鬱症發作有服藥，
    認知沒有很好，告訴人跟我說他提告了，我一瞬間不想活了
    ，傳送本案簡訊內容，只是想對告訴人表達失望，想強調欲
    自殺的決心而已。且這封簡訊對告訴人沒有恐嚇作用，因為
    案發迄今快2年，奶奶跟姑姑都說告訴人沒有去關心，也沒
    有聯絡等語(審訴卷第97頁，本院卷第201-211、305-306、3
    34頁)，經查：
(一)散布文字誹謗部分：　　
　1.被告於前述時間，登入自己設立之臉書帳號，並將暱稱更改
    為「丁○○」後，以該帳號在不特定多數人得以共見共聞之公
    開臉書社團上，散布本案貼文等節，業據被告於審理中自承
    在卷(審訴卷第97頁、本院卷第305頁)，核與證人即告訴人
    乙○○於警詢、偵查及本院審理時證述明確(警卷第7-9頁，偵
    卷第27-30頁，本院卷第345頁)，並有臉書網頁翻拍照片在
    卷可考(警卷第13頁)，此部分事實，首堪認定。
　2.觀諸本案貼文內容，被告除指稱「男生老闆囂張跋扈，在12
    年前左右，被老婆發現，老闆犯了全天下男人都會犯的錯誤
    」外，更進一步指稱「老闆娘每天以淚洗面」、「老闆的親
    和力很假，就是因為犯了錯誤，這個老闆的品德操守上是有
    問題的」云云，以一般人之社會通念為客觀判斷，足令觀看
    者認為該男性老闆(即告訴人)，曾對婚姻不忠，有出軌、外
    遇之情而遭老闆娘發現，使老闆娘傷心欲絕，此部分指述事
    項已屬具體，且足使一般人對告訴人產生品行不端、對家庭
    不負責任等負面形象，導致告訴人在社會上保有之人格及聲
    譽地位因而貶損，實已侵害告訴人之名譽無訛。從而，被告
    辯稱：本案貼文並無具體指摘告訴人外遇，不該當誹謗的客
    觀要件云云，洵無可採。
　3.又被告係於公開臉書社團上張貼本案貼文，且貼文上方顯示
    「地球」之圖示，有臉書網頁翻拍照片可佐(警卷第13頁)，
    可知該則貼文係所有臉書用戶均可共見共聞之狀態，可使不
    特定之多數人看到該內容，足認被告確有將該內容散布於眾
    之故意甚明。復衡以被告係81年次出生之成年人、受有相當
    教育，並有工作經驗，此據被告於審理中供陳在卷(本院卷
    第358頁)，並有被告個人戶籍資料查詢結果可查（審訴卷第
    11頁），核屬有一定智識程度及社會歷練之人，對於本案貼
    文內容足使告訴人之名譽受有損害乙節，實難諉為不知，卻
    猶在公開臉書社團上張貼僅涉及告訴人私德而與公益無涉之
    本案貼文，其主觀上具有誹謗之意思無訛。故被告辯稱：只
    是一時氣憤，沒有加重誹謗告訴人的意思云云，亦無足採。
(二)恐嚇危害安全部分：　　
  1.被告有於上開時間，以其持用之門號0963******號(號碼詳
    卷)手機，傳送本案簡訊內容予告訴人乙節，業據被告於審
    理中供承在卷(審訴卷第68、97頁，本院卷第305頁)，並經
    證人即告訴人乙○○於警詢、偵查及本院審理中證述明確(警
    卷第8頁，偵卷第28頁，本院卷第342-348頁)，復有手機簡
    訊翻拍照片附卷可稽(警卷第11頁)，此部分事實，已堪認定
    。
  2.觀諸被告向告訴人傳訊恫稱之內容為「反正我現在正在躁鬱
    症發作，我看你們大家都希望我消失，不用告了，我現在就
    先把奶奶和姑姑解決掉！」等語，施加惡害之對象顯已有針
    對被告之奶奶和姑姑，而非如被告所辯，僅係表明欲自殺之
    意；復參以案發當時，被告與輔佐人即被告姑姑戊○○、奶奶
    卓耀同住一處之情，及被告所自承：因面對告訴人指責，且
    稱要提告，讓當下躁鬱症發作之伊自暴自棄地想自殺，始表
    明「不用告了」，自殺前把同住之奶奶及姑姑解決掉等語(
    本院卷第207頁)，可見被告於本案簡訊內容中所稱「先把奶
    奶和姑姑解決掉」乙語，確係在向告訴人恫稱要對同住之奶
    奶卓耀及姑姑戊○○之生命、身體施加危害之意。依一般社會
    通念，上開言論顯係以使人生畏怖心為目的，且客觀上足使
    聽聞者心生畏懼，核屬加害生命、身體之惡害通知無誤。又
    查被告係有相當之智識程度及社會歷練之成年人，業如前述
    ，其對於本案簡訊內容對他人所造成的威脅與內心恐懼，自
    應有所認知；復參以被告係在不滿告訴人稱已提告、自認過
    往長期遭告訴人之欺侮、瞧不起等糾紛情境下，方以傳送手
    機簡訊方式傳達本案言論，顯見其主觀上有恐嚇告訴人之故
    意甚明，其雖以前揭言語置辯，惟僅係被告為本案犯行之動
    機，無礙本罪之成立，自無足採。綜此，被告辯稱並無恐嚇
    之意圖，本案簡訊內容並非恐嚇的言語等節，均屬無據。
　3.復按恐嚇危害安全罪所保護法益，係個人免於恐懼之自由，
    以社會客觀合理經驗之角度，倘行為人所為之加害生命、身
    體、自由、名譽、財產事項，使受通知者心生畏懼而生危害
    於安全者，即該當本罪，而不以恐嚇內容實現為必要。又本
    罪既係保護上開法益，則其可罰之行為，應包括向恐嚇對象
    表示「加害第三人」之事項，該第三人，則包含相當的親屬
    、親密友人或共同生活之人。經查：被告係告訴人之配偶的
    哥哥的女兒，2人間係姪女、姑丈關係，又被告之奶奶卓耀
    係告訴人之岳母，被告之姑姑戊○○係告訴人配偶之大姊，而
    被告於案發時係與被告之奶奶卓耀及姑姑戊○○同住等情，業
    據被告、告訴人、輔佐人戊○○等人陳述在卷(偵卷第27頁，
    本院卷第54、340-341頁)，復據證人即告訴人於審理中證稱
    ：平常跟被告之奶奶卓耀、被告之姑姑戊○○很少來往，但過
    年會去拜訪等語(本院卷第345-346頁)，足見告訴人與被告
    之奶奶卓耀、被告之姑姑戊○○係親等甚近之姻親關係，雖彼
    此並未常常聯絡，仍有維繫一定之交際，則被告向告訴人恫
    稱將對上開對象施以危害，衡情仍會對告訴人產生安心領域
    之侵擾。況據證人即告訴人於審理中證稱：當時被告發送這
    則簡訊，我認為他在說解決跟他同住的姑姑戊○○和奶奶。我
    太太有打電話給戊○○，提醒戊○○注意一下這件事，確認她們
    的安危。而且如果我沒有害怕，我就不會報案了等語(本院
    卷第342-343頁)，參以告訴人於110年2月5日1時12分許收到
    本案簡訊內容後，確於當日一早8時24分許即前往高雄市政
    府警察局前鎮分局一心路派出所報案，向警方求助乙情，有
    手機簡訊翻拍照片、告訴人警詢筆錄在卷可佐(警卷第5、7-
    9頁)，足見告訴人於收到本案簡訊內容後，旋即前往報案，
    可見告訴人確因此心生畏懼無訛。是被告辯稱本案簡訊內容
    對告訴人無恐嚇作用云云，亦難以憑採。
(三)綜上所述，被告所辯，要屬臨訟卸責之詞，不足採信，本案
    事證明確，被告犯行均堪認定，應依法論科。
三、論罪科刑：
(一)按家庭暴力者，謂家庭成員間實施身體、精神或經濟上之騷
    擾、控制、脅迫或其他不法侵害之行為；又家庭暴力罪者，
    謂家庭成員間故意實施家庭暴力行為而成立其他法律所規定
    之犯罪，家庭暴力防治法第2條第1款、第2款分別定有明文
    。查被告與告訴人係姑丈、姪女關係，業據告訴人、輔佐人
    於審理時陳述明確（本院卷第337、341、342頁），故被告
    與告訴人間具有家庭暴力防治法第3條第4款所稱之家庭成員
    關係無訛，是被告散布文字誹謗、恐嚇之舉，已屬家庭成員
    間實施精神上不法侵害之行為，該當家庭暴力防治法第2條
    第2款之家庭暴力罪，並構成刑法規定之犯罪，惟因家庭暴
    力防治法對於散布文字誹謗、恐嚇等罪並無科處刑罰之規定
    ，應依刑法之規定予以論罪科刑。
(二)核被告如犯罪事實欄一(一)所為，係犯刑法第310條第2項之
    散布文字誹謗罪；如犯罪事實欄一(二)所為，係犯刑法
　　第305條恐嚇危害安全罪。被告所犯上開2罪，犯意各別、行
    為互殊，應予分論併罰。
(三)無刑法第19條第2項之適用：
　　被告固辯稱：本案我是因躁鬱症發作，有服用相關藥物，精
    神狀態不佳所為，希望依刑法第19條第2項減輕其刑等語(本
    院卷第306、336頁)，惟按行為時因前項之原因，致其辨識
    行為違法或依其辨識而行為之能力，顯著減低者，得減輕其
    刑，刑法第19條第2項定有明文。又被告於本件行為時，是
    否確因患有精神疾病而受影響，以致被告欠缺依其辨識而行
    為之能力，或者該能力因而有顯著減低之情形，須藉由本案
    相關事證及被告整體行為舉止之觀察結果以資斷定。經查：
    觀諸被告於犯罪事實欄一(一)所為，其係先登入臉書，將帳
    號名稱更改為與胞弟同名之「丁○○」後，再行張貼本案貼文
    ，且內容並非寥寥數語，而是前後語句連貫、邏輯清晰、標
    點符號運用自如之文章，此有臉書網頁翻拍照片可佐(警卷
    第13頁)，倘非有清楚之意識，實難為上開一連串之動作；
    又被告復於翌日再傳送本案簡訊內容予告訴人加以恫嚇，其
    文字用語亦均連貫，意思表達流暢無礙，而與常人無異，且
    係與告訴人有來有往之對話中，因不滿告訴人所稱已提告之
    事，方對告訴人傳訊恫嚇，此有手機簡訊翻拍照片在卷可參
    (警卷第11頁)，其傳訊之動機、目的、情節亦均有一定脈絡
    ，綜合上開各情，足見被告於上開行為時，尚無因精神障礙
    致其辨識行為違法或依其辨識而行為之能力，顯著減低之情
    事，自難認有刑法第19條第2項規定之適用。
(四)本案無刑法第59條之適用：
　　被告另請求依刑法第59條規定酌減其刑等語(本院卷第306頁
    )，惟按刑法第59條之酌量減輕其刑，必於犯罪之情狀，在
    客觀上足以引起一般同情，認為即予宣告法定最低度刑期，
    猶嫌過重者，始有其適用。查被告於犯罪事實欄一(一)所為
    犯行，對於經營羽球店之告訴人損害非微，復於翌日傳訊恫
    嚇告訴人，造成告訴人心生畏懼，當日一早隨即前往報案，
    而觀被告於審理中雖稱：已向告訴人數度道歉，尋求原諒，
    無奈未被接受等語，惟被告同時仍對自己上開犯行有諸多辯
    解，實難認其已理解其行為之違法，而有澈底反省之心，綜
    合上情，本院認依照被告本案之犯罪情狀，尚難認客觀上足
    以引起一般同情之情，自與刑法第59條之規定要件不符，無
    從依此規定減輕其刑。
(五)量刑暨定應執行刑：
　　爰審酌被告為告訴人之姪女，因認長期遭對方指責、輕蔑，
    而心生不滿，卻未思以理性方式解決，逕以上開方式散布關
    於告訴人私德之言論及傳訊息恐嚇告訴人，嚴重詆毀告訴人
    之名譽，並使告訴人心生畏懼，足認其缺乏法治觀念，所為
    實有不該；惟念及被告犯後曾數度向告訴人致歉，以尋求告
    訴人之原諒，然告訴人已不願接受，以致未能達成和解，及
    被告案發時確罹有雙相情緒障礙症、邊緣型人格障礙症，且
    迄今仍持續就醫中，有高雄醫學大學附設中和紀念醫院之診
    斷證明書、病歷資料影本在卷可佐(本院卷第49、225-235頁
    )，可知被告行為時身心狀況非佳，情緒管理能力不若常人
    ；復考量被告各次犯行之犯罪手段、情節、對告訴人所生危
    害程度，均否認犯行之犯後態度；暨被告於本院審理中自述
    之智識程度及家庭經濟狀況（詳如本院卷第358-359頁之審
    理筆錄）、如臺灣高等法院被告前案紀錄表所示之平時素行
    ，及被告平日亦熱心公益，參與相關救護服務，有高雄市義
    勇消防總隊感謝狀影本、高雄市政府消防局網頁資料可佐(
    本院卷第255、287頁)，而被告迄今均有定期就醫、接受諮
    商、努力工作，積極地回歸生活軌道中，業據被告及輔佐人
    於審理中陳述在卷(本院卷第340、360-361頁)等一切情狀，
    就其上開犯行，分別量處如主文所示之刑，並諭知易科罰金
    之折算標準。另斟酌被告所犯2罪之犯罪類型、罪質、手段
    未盡相同，行為主觀惡性有別，惟犯罪時間相近、被害人同
    一、行為動機相關，暨數次犯行所應給予刑罰之加重效益、
    所犯數罪反應出之人格特性、整體犯罪非難評價，及被告仍
    有復歸社會之需要等情，定其應執行如主文所示之刑。
　四、不另為無罪之諭知：　
　(一)公訴意旨另以：被告知悉姓名屬個人資料，對於個人資料
      之利用，應於蒐集之特定目的必要範圍內為之，縱需為目
      的外之利用，亦須符合個人資料保護法之規定，竟基於非
      法利用個人資料之犯意，於110年2月4日8時52分前之某時
      ，冒用「丁○○」之名義，在公開之網路臉書社團上，張貼
      本案貼文，供不特定人觀覽，以此方式非法利用丁○○之姓
      名，足以生損害於丁○○。因認被告此部分亦涉犯個人資料
      保護法第41條之違反個人資料保護法第20條第1項規定之
      非公務機關未於特定目的之必要範圍內利用個人資料罪嫌
      等語。
  (二)公訴意旨認被告涉犯個人資料保護法第41條之意圖損害他
      人利益而非法利用個人資料罪嫌，無非係以被告於警詢中
      之供述、證人即被害人胞弟丁○○於偵查中、證人乙○○於警
      詢及偵查中之證述、臉書網頁翻拍照片、被告之母蘇足金
      之一親等資料等件為其論據。訊據被告堅詞否認此部分犯
      行，辯稱：當時我是使用自己的臉書帳號，只是更改名字
      為「丁○○」並發文，當時會更改，只是一時想不到要用什
      麼名字。我也沒有列上胞弟丁○○的出生年月日、身分證統
      一編號或住所等其他更隱密而足以識別其個人特徵或資料
      ，也沒有張貼丁○○的個人照片作為大頭貼照，一般人不會
      知道就是他，我沒有違反個人資料保護法的故意等語(本
      院卷第204、305頁)。
  (三)按個人資料保護法所指「個人資料」，係指自然人之姓名
      、出生年月日、國民身分證統一編號、護照號碼、特徵、
      指紋、婚姻、家庭、教育、職業、病歷、醫療、基因、性
      生活、健康檢查、犯罪前科、聯絡方式、財務情況、社會
      活動及其他得以直接或間接方式識別該個人之資料；蒐集
      ：指以任何方式取得個人資料；利用：指將蒐集之個人資
      料為處理以外之使用，個人資料保護法第2條第1款、第3
      款、第5款分別定有明文。參諸制定個人資料保護法之立
      法目的，乃規範個人資料之蒐集、處理及利用，以避免人
      格權受侵害，並促進個人資料之合理利用，此觀個人資料
      保護法第1條規定自明。準此以言，個人資料保護法所保
      護之個人資料，須足以直接或間接方式識別特定個人之資
      料。申言之，個人資料種類繁多，識別程度各異，其中得
      以直接方式識別個人之資料，諸如：國民身分證統一編號
      、護照號碼、指紋等，一旦揭露，即直指特定個人，其識
      別程度已達於個人資料保護法之規範要求；至所謂得以間
      接方式識別個人之資料，係指僅以該資料尚不足識別特定
      人，需與其他資料結合、對照、勾稽，始能識別特定個人
      ，亦即此種個人資料之識別程度較低，須連結以其他資料
      進行比對，若比對結果具有識別特定人之效果，始受個人
      資料保護法之保護。
  (四)查被告有於上開時間，將自己之臉書帳號暱稱更改為「丁○○」，並在公開之網路臉書社團上，張貼本案貼文，且其
      胞弟之姓名即為丁○○等節，業據被告所自承在卷(本院卷
      第305頁)，並有臉書網頁翻拍照片、被告之母蘇足金之一
      親等資料可佐(警卷第13頁，偵卷第13-15頁)，此情固堪
      認定，然被告與被害人丁○○為姐弟，原即知悉被害人之姓
      名，並未再另以任何方式取得，則其是否有個人資料保護
      法所規範之「蒐集」行為，進而該當利用之構成要件，已
      先有疑問；況觀諸該臉書網頁翻拍照片，可見被告確僅有
      將臉書名稱更改為「丁○○」，個人大頭貼照片係空白，並
      未同時張貼「丁○○」之照片；又本案貼文內容亦未揭露「
      丁○○」之生日、身分證統一編號或住所等足以識別該個人
      之資料。參以臉書上使用相同姓名者不在少數，光是名稱
      為「丁○○」者即高達數十位，且當中亦有多位未放上大頭
      貼照片乙節，有臉書搜尋用戶名稱「丁○○」搜尋結果1份
      在卷可佐(本院卷第215-217頁)，可見若未將該「丁○○」
      姓名搭配其餘具高度個人識別化之資訊(如臉書大頭照、
      生日、身分證統一編號等)，實難達到識別被告胞弟丁○○
      本人之結果。復觀諸被告刊登本案貼文時之發文狀態係顯
      示：丁○○分享了「她」的第一則貼文等語(警卷第13頁)，
      指涉發文者為女性，以閱覽者之角度，更難以連結至被告
      胞弟丁○○本人。而從此一客觀證據以觀，被告供稱：該帳
      戶我仍留有原本的基本資料並未修改，即該「丁○○」之個
      人資料乃顯示「性別：女」、「就讀慈濟科技大學」等資
      訊，臉書使用者可識別該「丁○○」並非被告胞弟丁○○本人
      等語，應屬可信。綜上所述，被告雖有使用「丁○○」名義
      張貼本案貼文，然依卷內事證綜合以觀，尚難認被告行為
      已構成公訴意旨所指非法利用個人資料之犯行，而無法令
      被告負違反個人資料保護法之刑責，惟起訴意旨既已載明
      此部分若成立犯罪，與前揭散布文字誹謗犯行之有罪部分
      ，具有裁判上一罪之關係，爰不另為無罪之諭知。
據上論斷，應依刑事訴訟法第299條第1項前段，判決如主文。
本案經檢察官甲○○提起公訴，檢察官陳宗吟、翁誌謙到庭執行職
務。
中　　華　　民　　國　　111 　年　　11　　月　　28　　日
                  刑事第七庭  審判長法　官  林裕凱
                                    法  官　陳力揚
　　　　　　　　　　　　　　　　　　法  官  洪韻筑
以上正本證明與原本無異。
如不服本判決應於收受判決後20日內向本院提出上訴書狀，並應
敘述具體理由。其未敘述上訴理由者，應於上訴期間屆滿後20日
內向本院補提理由書(均須按他造當事人之人數附繕本)「切勿逕
送上級法院」。 
因疫情而遲誤不變期間，得向法院聲請回復原狀。　　　　　　
中　　華　　民　　國　　111 　年　　11　　月　　28　　日
                                    書記官  蔡嘉晏
附錄本案論罪科刑法條：
《刑法第310條》
意圖散布於眾，而指摘或傳述足以毀損他人名譽之事者，為誹謗
罪，處一年以下有期徒刑、拘役或一萬五千元以下罰金。
散布文字、圖畫犯前項之罪者，處二年以下有期徒刑、拘役或三
萬元以下罰金。
對於所誹謗之事，能證明其為真實者，不罰。但涉於私德而與公
共利益無關者，不在此限。

《刑法第305條》
以加害生命、身體、自由、名譽、財產之事，恐嚇他人致生危害
於安全者，處二年以下有期徒刑、拘役或九千元以下罰金。

《卷證索引》
簡稱 卷宗名稱  警卷 高雄市政府警察局前鎮分局高市警前分偵字第11070428800號卷 偵卷 高雄地檢署110年度偵字第15642號卷 審訴卷 本院110年度審訴字第604號卷 本院卷 本院110年度訴字第870號卷